【裁判字號】    99,台上,4585
【裁判日期】    990722
【裁判案由】    違反毒品危害防制條例
【裁判全文】
最高法院刑事判決            九十九年度台上字第四五八五號
上  訴  人  甲○○
選任辯護人  李文成律師
            賴玉山律師
            洪瑞悅律師
上列上訴人因違反毒品危害防制條例案件，不服台灣高等法院中
華民國九十九年五月六日第二審判決（九十九年度上訴字第九四
一號，起訴案號：台灣桃園地方法院檢察署九十八年度偵字第一
三四四九號），提起上訴，本院判決如下：
    主  文
原判決撤銷，發回台灣高等法院。
    理  由
本件原判決維持第一審論處上訴人甲○○共同運輸第一級毒品罪
刑之判決，駁回其與檢察官在第二審之上訴，固非無見。
惟查：(一)、原判決理由謂被告以外之人於審判外之言詞或書面陳
述，除法律有規定者外，不得作為證據，刑事訴訟法第一百五十
九條第一項定有明文。證人謝瑞麒於法務部調查局台北市調查處
詢問（原判決誤載為警詢）時所為之陳述，固屬被告以外之人於
審判外之陳述，但該證人業經第一審審理時傳喚到庭，並予上訴
人詰問之機會，且已提示該項詢問筆錄，令上訴人依法對之有對
質機會，有第一審審判筆錄可按，既已賦予上訴人反對詰問權，
依「延緩對質詰問權」之法理，該證人於警詢所為之陳述，與審
判期日所言相符者即有證據能力，而有不符者，經核其審判外陳
述，並無外部情狀不可信情事，符合刑事訴訟法第一百五十九條
之二規定，而有證據能力（見原判決第五頁）。然被告以外之人
於檢察事務官、司法警察官或司法警察調查中所為之陳述，與審
判中不符時，其先前之陳述具有較可信之特別情況，且為證明犯
罪事實存否所必要者，得為證據。刑事訴訟法第一百五十九條之
二定有明文。原判決並未說明證人謝瑞麒於法務部調查局台北市
調查處詢問時所為之陳述，與審判中之陳述不符部分，如有具有
較可信之特別情況，且為證明犯罪事實存否所必要，遽認有證據
能力，尚有未合。(二)原判決事實認定上訴人係於緬甸仰光機場出
境通關之前，將填裝衣物、隨身物品及海洛因等物之行李箱，交
由謝瑞麒攜帶通關（見原判決第二頁）。然理由引用證人謝瑞麒
於偵查中證稱上訴人係於通關後，在緬甸機場內，將該只行李箱
交伊等語（見原判決第九頁）。其事實之認定與引用之證據，不
相符合，有事實與理由矛盾之違法。(三)原判決理由記載扣案白粉
六包，經鑑定結果確均含第一級毒品海洛因成分，合計淨重一二
七一．七八公克，空包裝總重一二七一．七八公克，純度六四．
四四％，純質淨重八一九．五四公克，有法務部調查局濫用藥物
實驗室民國九十八年七月二十二日調科壹字第09823020100 號鑑
定書在卷可憑（見原判決第十一頁）。然卷附該項鑑定書，其鑑
定結果記載送驗塊狀檢品四包，均含第一級第六項毒品海洛因成
分，合計淨重一二七一．七八公克（空包裝總重一二九．二七公
克），純度六四．四四％，純質淨重八一九．五四公克（見偵查
卷第一二六頁）。該項鑑定結果所載送驗塊狀檢品四包，與原判
決認定扣案白粉六包，數量並不相同。究竟扣案白粉六包，有無
全部送鑑定，是否均含海洛因成分，事實尚不明確，原審猶有調
查審認之必要。又上開鑑定結果記載空包裝總重為一二九．二七
公克，原判決認定為一二七一．七八公克，顯為誤寫，於更審判
決時應注意更正。以上或為上訴意旨所指摘，或為本院得依職權
調查之事項，應認原判決有撤銷發回之原因。
據上論結，應依刑事訴訟法第三百九十七條、第四百零一條，判
決如主文。
中    華    民    國  九十九  年    七    月  二十二  日
                      最高法院刑事第二庭
                          審判長法官  莊  登  照
                                法官  陳  世  淙
                                法官  徐  昌  錦
                                法官  許  錦  印
                                法官  吳      燦
本件正本證明與原本無異
                                      書  記  官
中    華    民    國  九十九  年    七    月  二十七  日
                                                      Ｅ

司法院資訊處製作；財團法人民間司法改革基金會備份。
